臺灣高等法院高雄分院刑事判決　　　　　　　　　九十二年度上易字第一六一七號
　　上　訴　人
　　即　被　告　乙○○
右上訴人因竊盜案件，不服臺灣高雄地方法院九十二年度易字第一九七七號中華民國
九十二年十月三十一日第一審判決（起訴案號：臺灣高雄地方法院檢察署九十二年度
偵字第一四三五一、一五三三一號，併辦案號：同署九十二年度偵字第一五七九五、
二三０六一號），提起上訴，本院判決如左：
      主  文
原判決撤銷。
乙○○連續攜帶兇器、毀壞門扇竊盜，處有期徒刑壹年陸月。鑰匙支、鋼筋壹支、
細鐵條參支均沒收。
      事  實
一、乙○○前因違反毒品危害防制條例案件，於民國九十一年間經法院判處有期徒刑
    三月確定，尚未執行。詎乙○○仍不知警惕，復基於意圖為自己不法所有之概括
    犯意，連續於：(一)九十二年七月五日下午七時三十分許之夜間，侵入高雄市前鎮
    區○○○路六九六巷二弄六號大樓住宅地下室停車場，持其所有之機車鑰匙一支
    ，竊取戴旺生所有由丙○○使用之ＦＱＳ－０五一號機車一輛，得手後供己騎用
    。嗣於九十二年七月六日上午三時許，乙○○騎乘上開竊得之機車行經高雄縣鳳
    山市○○○路一０二號前，為警查獲，扣得乙○○所有供竊取機車所用之鑰匙一
    支。(二)九十二年七月十三日上午一時許，在高雄市○○區○○路一一四巷十一號
    前，持其所有之機車鑰匙一支，竊取丁○○所有ＧＪＨ－八一一號機車一輛，得
    手後供己騎用。(三)九十二年七月二十日上午零時十五分許，逾越牆垣進入高雄市
    苓雅區○○路二四０號對面之無人看管之廢五金工廠內，徒手竊取戊○○所有之
    長壽香煙二包、打火機一個，得手後正欲離去之際，適為警查獲，起出上開竊得
    之長壽香煙二包、打火機一個及乙○○所有機車鑰匙一支，乙○○因而帶警至高
    雄市○○區○○里○○街七十四號前，起出丁○○所有ＧＪＨ－八一一號機車一
    輛。(四)九十二年七月十九日上午六時許，在高雄縣鳳山市○○街四四之二號前，
    以自備之鑰匙一支，竊取己○○所有ＭＺ六－九一二號機車一輛，得手後供己騎
    用。嗣於九十二年七月二十四日上午零時五十分許，在高雄市○鎮區○○路二二
    五號前，乙○○正欲騎用上開竊得之車輛之際，為警當場查獲，並扣得乙○○所
    有供竊取機車所用之鑰匙一支。(五)九十二年七月三十日上午十時許，在高雄市○○區○○街四十之三號甲○○住宅，持其所有客觀上對人之生命、身體具有危險
    性之兇器鋼筋一支、細鐵條三支破壞大門紗窗及門鎖，毀壞門扇進入甲○○住宅
    ，而後復持屋內甲○○所有客觀上對人之生命、身體具有危險性之兇器鐵鎚、水
    果刀、菜刀、鏍絲起子破壞房門，竊取甲○○所有之帝騰牌ＶＣＤ光碟機、泰瑞
    牌擴大器各一台及江玉珍所有翻譯機、照像機各一台，得手後藏放在高雄縣鳳山
    市○○○路一００之三號友人曾鈺凱住處。嗣經甲○○報警，經警採獲乙○○遺
    留現場之指紋，而查知上情，並於九十二年十月二十一日，在曾鈺凱上開住處起
    出甲○○所有之帝騰牌ＶＣＤ光碟機、泰瑞牌擴大器各一台。
二、案經高雄市政府警察局新興分局、苓雅分局分別移送臺灣高雄地方法院檢察署檢
    察官偵查起訴及移送併辦。
      理  由
一、右揭事實，業據被害人丙○○、丁○○、戊○○、己○○、甲○○指訴甚詳，並
    有贓物認領保管收據、車籍作業系統─查詢認可資料、高雄縣警察局車輛失竊尋
    獲證明單、車輛竊盜資料個別查詢報表─查詢車輛認可資料、刑事案件證物採驗
    紀錄表、高雄市政府警察局苓雅分局刑案現場勘查報告、內政部警政署刑事警察
    局鑑驗書、現場照片附卷及被告所有供竊取機車所用之機車鑰匙三支扣案可佐，
    再上訴人即被告乙○○（下稱被告）於偵查、原審及本院調查、審理中亦供述上
    情在卷，核與上開事證相符，被告之自白即堪認為真正。又被告於警詢固供述係
    與曾鈺凱共同進入被害人甲○○住宅竊取財物等語，然被告於本院審理中則改稱
    曾鈺凱並不知其進入被害人甲○○住宅竊取財物之事等語，被告供述即先後不符
    ，而被害人甲○○住處僅經警採獲被告乙○○遺留之指紋，並未採獲曾鈺凱之指
    紋，此外，復無其他證據足證被告與曾鈺凱有共同竊盜行為，被告於警詢所為此
    部分供述，即無可採。從而，被告連續竊盜，事證明確，犯行堪予認定。
二、按刑法第三百二十一條第一項第一款之夜間侵入住宅竊盜罪，其所謂住宅，乃指
    人類日常居住之場所而言，公寓、大廈、大樓亦屬之，至大樓之地下室停車場，
    雖僅供各住戶停車之用，然就大樓整體而言，該地下室停車場為大樓之一部份，
    而與該大樓有切不可分之關係，故於夜間侵入大樓地下室停車場，難謂無同時妨
    害居住安全之情形，自應成立上開加重竊盜罪（最高法院七十六年台上第二九七
    二號判例參照）。核被告所為事實欄一(一)部分，係犯刑法第三百二十一條第一項
    第一款於夜間侵入住宅加重竊盜罪，被告所為事實欄一(二)、(四)部分，係犯刑法第
    三百二十條第一項之普通竊盜罪，被告所為事實欄一(三)部分，係犯刑法第三百二
    十一條第一項第二款踰越牆垣加重竊盜罪，被告所為事實欄一(五)部分，係犯刑法
    第三百二十一條第一項第二款、第三款攜帶兇器毀壞門扇加重竊盜罪。被告先後
    普通竊盜既遂及加重竊盜既遂之犯行，均時間緊接，所犯又係犯罪基本構成要件
    相同之罪，顯係基於概括犯意反覆為之，為連續犯，應依刑法第五十六條之規定
    論以攜帶兇器毀壞門扇加重竊盜既遂一罪，並加重其刑。公訴人認被告所為事實
    欄一(三)所示時、地竊取被害人戊○○財物部分，係犯刑法第三百二十條第一項之
    普通竊盜罪，雖有未洽，然二者之社會基本事實相同，本院自得變更起訴法條逕
    予審理。又公訴人雖未就被告所為事實欄一(四)(五)部分起訴，但連續犯為裁判上一
    罪，檢察官就犯罪事實一部起訴，依刑事訴訟法第二百六十七條規定，其效力及
    於全部，法院自屬有權一併審理。
三、原審以被告罪證明確，予以論罪科刑，固非無見，惟查，原判決就被告所為事實
    欄一(五)部分未及審理，即有未當。被告上訴意旨指摘原判決就事實欄一(五)部分未
    一併審理，為有理由，自應予以撤銷改判。爰審酌被告前因違反毒品危害防制條
    例案件，於九十一年間經法院判處有期徒刑三月確定，尚未執行，有臺灣高等法
    院被告全國前案紀錄表及臺灣高雄地方法院檢察署刑案資料查註紀錄表各一份在
    卷可按，竟不知警惕，且不思循正當途徑，憑藉自身勞力以獲致財物，反多次竊
    取他人財物，甚至攜帶兇器侵入住宅竊盜，嚴重破壞社會治安，惟犯後坦承犯行
    等一切情狀，另斟酌原判決就事實欄一(五)部分漏未依連續加重竊盜論處，適用法
    則不當，爰量處較原審為重如主文所示之刑。扣案之機車鑰匙三支、鋼筋一支、
    細鐵條三支為被告所有供犯罪所有之物，業據被告於本院審理中供述在卷，應依
    刑法第三十八條第一項第二款宣告沒收。
據上論結，應依刑事訴訟法第三百六十九條第一項前段、第三百七十條但書、第三百
六十四條、第二百九十九條第一項前段、第三百條、刑法第五十六條、第三百二十一
條第一項第二款、第三款、第三十八條第一項第二款，判決如主文。
本案經檢察官朱文彬到庭執行職務。
中    華    民    國      九十三      年      二      月     十六   日
                              臺灣高等法院高雄分院刑事第五庭
                                  審判長法官  曾永宗
                                        法官  陳明富
                法官  郭玫利
右正本證明與原本無異。
不得上訴。
                                  法院書記官  鄭靜芳
中    華    民    國      九十三      年      二      月    十六    日
附錄本判決論罪科刑法條
刑法第三百二十條第一項：
意圖為自己或第三人不法之所有，而竊取他人之動產者，為竊盜罪，處五
年以下有期徒刑、拘役或五百元以下罰金。
刑法第三百二十一條第一項：
犯竊盜罪而有左列情形之一者，處六月以上、五年以下有期徒刑：
一  於夜間侵入住宅或有人居住之建築物、船艦或隱匿其內而犯之者。
二  毀越門扇、牆垣或其他安全設備而犯之者。
三  攜帶兇器而犯之者。
四  結夥三人以上而犯之者。
五  乘火災、水災或其他災害之際而犯之者。
六  在車站或埠頭而犯之者。
